Config:
  hfst:
    Gen: ../../../src/generator-gt-norm.hfst
    Morph: ../../../src/analyser-gt-norm.hfst
  xerox:
    Gen: ../../../src/generator-gt-norm.xfst
    Morph: ../../../src/analyser-gt-norm.xfst
    App: lookup

Tests:

# todo:
# Proofread the gold standard (below)
# Then: run analyser, then correct. 


  Verb - илесь: # Verb 'to live' - partial paradigm
     илесь+V+Ind+Aor+ScSg1: иледмʼ
     илесь+V+Ind+Aor+ScSg2: илен
     илесь+V+Ind+Aor+ScSg3: иле
     илесь+V+Ind+Aor+ScDu1: илениʼ
     илесь+V+Ind+Aor+ScDu2: иледиʼ
     илесь+V+Ind+Aor+ScDu3: илеӈахаʼ
     илесь+V+Ind+Aor+ScPl1: илеваˮ
     илесь+V+Ind+Aor+ScPl2: иледаˮ
     илесь+V+Ind+Aor+ScPl3: илеˮ
     илесь+V+Ind+Prt1+ScSg1: [илеманзь, иледамзь]
     илесь+V+Ind+Prt1+ScSg2: иленась
     илесь+V+Ind+Prt1+ScSg3: илесь
     илесь+V+Ind+Prt1+ScDu1: иленинзь
     илесь+V+Ind+Prt1+ScDu2: илединзь
     илесь+V+Ind+Prt1+ScDu3: [илеӈаханзь, илеханзь]
     илесь+V+Ind+Prt1+ScPl1: илеваць
     илесь+V+Ind+Prt1+ScPl2: иледаць
     илесь+V+Ind+Prt1+ScPl3: илець
     илесь+V+Mod/int+ScSg1: илесадмʼ
     илесь+V+Mod/int+ScSg2: илесан
     илесь+V+Mod/int+ScSg3: илеса
     илесь+V+Mod/int+ScDu1: илесаниʼ
     илесь+V+Mod/int+ScDu2: илесадиʼ
     илесь+V+Mod/int+ScDu3: илесахаʼ
     илесь+V+Mod/int+ScPl1: илесаваˮ
     илесь+V+Mod/int+ScPl2: илесадаˮ
     илесь+V+Mod/int+ScPl3: илесаˮ
     илесь+V+Mod/appr+ScSg1: иленархадмʼ
     илесь+V+Mod/appr+ScSg2: иленархан
     илесь+V+Mod/appr+ScSg3: иленарха
     илесь+V+Mod/appr+ScDu1: иленарханиʼ
     илесь+V+Mod/appr+ScDu2: иленархадиʼ
     илесь+V+Mod/appr+ScDu3: иленархахаʼ
     илесь+V+Mod/appr+ScPl1: иленархаваˮ
     илесь+V+Mod/appr+ScPl2: иленархадаˮ
     илесь+V+Mod/appr+ScPl3: иленархаˮ
     илесь+V+Mod/sup+ScSg1: илеваӈгабядмʼ
     илесь+V+Mod/sup+ScSg2: илеваӈгабян
     илесь+V+Mod/sup+ScSg3: илеваӈгабя
     илесь+V+Mod/sup+ScDu1: илеваӈгабяниʼ
     илесь+V+Mod/sup+ScDu2: илеваӈгабядиʼ
     илесь+V+Mod/sup+ScDu3: илеваӈгабяхаʼ
     илесь+V+Mod/sup+ScPl1: илеваӈгабяваˮ
     илесь+V+Mod/sup+ScPl2: илеваӈгабядаˮ
     илесь+V+Mod/sup+ScPl3: илеваӈгабяˮ
     илесь+V+Mod/rep+ScSg1: илевнадмʼ
     илесь+V+Mod/rep+ScSg2: илевнан
     илесь+V+Mod/rep+ScSg3: илевна
     илесь+V+Mod/rep+ScDu1: илевнаниʼ
     илесь+V+Mod/rep+ScDu2: илевнадиʼ
     илесь+V+Mod/rep+ScDu3: илевнахаʼ
     илесь+V+Mod/rep+ScPl1: илевнаваˮ
     илесь+V+Mod/rep+ScPl2: илевнадаˮ
     илесь+V+Mod/rep+ScPl3: илевнаˮ
     илесь+V+Mod/des+ScSg1: илервадмʼ
     илесь+V+Mod/des+ScSg2: илерван
     илесь+V+Mod/des+ScSg3: илерва
     илесь+V+Mod/des+ScDu1: илерваниʼ
     илесь+V+Mod/des+ScDu2: илервадиʼ
     илесь+V+Mod/des+ScDu3: илервахаʼ
     илесь+V+Mod/des+ScPl1: илерваваˮ
     илесь+V+Mod/des+ScPl2: илервадаˮ
     илесь+V+Mod/des+ScPl3: илерваˮ